---
title: "Práctica 6 Prediccion"
author: "Garcia Giron A"
date: "30/11/2020"
output: html_document
---


```{r setup, include=FALSE}
knitr::opts_chunk$set(warning = FALSE, 
                      message = FALSE, 
                      fig.height = 4, 
                      fig.width = 8, 
                      fig.align = "center")
```

Existe relación? y si existe, intentaremos determinarla  entre las series temporales de estas dos grandes de la industria automovilistica europea.
partimos con de datos desde 2014.


```{r include=FALSE}
# LIBRERIAS
library("quantmod")
library (forecast)
library("fGarch")
library(quantmod)
library(vars)
```


```{r include=FALSE}

#funciones
archTest <- function(rtn,m=10){
  # Perform Lagrange Multiplier Test for ARCH effect of a time series
  # rtn: time series
  # m: selected AR order
  # TSAY(2013)
  
  y=(rtn-mean(rtn))^2
  T=length(rtn)
  atsq=y[(m+1):T]
  x=matrix(0,(T-m),m)
  for (i in 1:m){
    x[,i]=y[(m+1-i):(T-i)]
  }
  md=lm(atsq~x)
  summary(md)
}

```

### GARCH 

"El modelo GARCH es un modelo autorregresivo generalizado que captura las agrupaciones de volatilidad de las rentabilidades a través de la varianza condicional. 

En otras palabras, el modelo GARCH encuentra la volatilidad promedio a medio plazo mediante una autorregresión que depende de la suma de perturbaciones rezagadas y de la suma de varianzas rezagadas."

```{r include=FALSE}
# YAHOO importamos los datos
sSymbol="BMW.DE"

mData<-getSymbols(sSymbol, from="2014-01-01",to="2020-10-30",auto.assign=FALSE)

xData=Ad(mData) 
```

Eliminamos nas y calculamos la rentabilidad de los valores


```{r include=FALSE}

#trazamos las rentabilidades con logs
dRentCont = dailyReturn(xData,type = 'log',leading = FALSE)
# fuera los valores nulos 
dRentCont = na.exclude(dRentCont)

```


```{r include=FALSE}
# trazamos las series 
plot.zoo(cbind(xData,dRentCont),
         main = paste(sSymbol," y  Rentabilidad"),
         xlab ="años",
         ylab = c("Precio","rentabilidad"))
grid(lwd = 2)
```


Pocedemos a representar la volatilidad del modelos garch:


 
```{r echo=FALSE}
# VOLATILIDAD GARCH
# dibujamos la rentablidad junto a la volatilidad y el precio
plot.zoo(cbind(Ad(mData),dRentCont,dRentCont^2),
         main = paste(sSymbol," y  Rentabilidad"),
         xlab = "años",
         ylab = c("Precio","rentabilidad","Volatilidad"))
```

```{r include=FALSE}
# test de la media 

# contrastamos H
t.test(dRentCont)
```
autocorrelaciones y la correlaciones parciales:


```{r echo=FALSE}
# CORRELACION Y CORRELACION PARCIAL (ACF & PACF)

VolProxy=dRentCont^2
tsdisplay (VolProxy)
```

#duda siempre es ruido blanco ??
observamos como no es ruido blanco, por lo que deducimos que es un modelo gach

```{r include=FALSE}
# Test Ljung-Box  

Box.test(VolProxy,lag=10,  type="Lj")
Box.test(VolProxy,lag=20,  type="Lj")
Box.test(VolProxy,lag=40,  type="Lj")
```


análisis de la volatilidad. -> modelo arch


```{r echo=FALSE}
# LM test
archTest(dRentCont,20)
```


```{r include=FALSE}
# GARCH(1,1)
m2 = garchFit(~1+garch(1,1),data=dRentCont,trace=F) # Fit an GARCH(1,1) model
summary(m2)

```

```{r include=FALSE}
resi=residuals(m2,standardize=T) #residuos
resi=xts(resi,order.by=index(dRentCont)) #residuos as xts
tsdisplay(resi^2) #acf pacf residuos
```

```{r include=FALSE}
#t-student
m3=garchFit(~1+garch(1,1),data=dRentCont,trace=F,cond.dist="std")
summary(m3)
#plot(m3)
```

Evolucion de bmw en bolsa


```{r echo=FALSE}
v1=volatility(m3)# VOLATILIDAD
v1=xts(v1,order.by=index(dRentCont)) #  volatility as XTS (volatilidad a serie temporal)
plot(sqrt(252)*v1)
```

```{r include=FALSE  }
resi=residuals(m3,standardize=T) # estandarizacion de los residuos
resi=xts(resi,order.by=index(dRentCont)) # Standardized residuals as XTS (a serie temporal)
tsdisplay(resi^2) #acf pacf residuals
plot(resi)
```

Por último, realizamos la predicción de la volatilidad de la serie:

```{r echo=FALSE}
predict(m3) # prediccion de la volatilidad (forecast)
predict(m3, n.ahead = 10, plot=TRUE, crit_val=2) #plot with 2*standard error
predict(m3,n.ahead=20,plot=TRUE,conf=.9,nx=100) # plot 100 data with 90% confidence
```


 La prediccion  se ajusta al los rangos de confianza del intervalo. a priori podría ser buena predicción
























### VAR (BMW Y VW)

Podemos destacar que un modelo VAR es fácil de estimar, sus variables pueden  no ser estacionarias y los errores pueden ser corregidos en el momento.

"Utilizamos un modelo del tipo vector autoregresivo (VAR) cuando queremos
caracterizar las interacciones simult·neas entre un grupo de variable. Un VAR
es un modelo de ecuaciones simult·neas formado por un sistema de ecuaciones
de forma reducida sin restringir. Que sean ecuaciones de forma reducida quiere
decir que los valores contempor·neos de las variables del modelo no aparecen
como variables explicativas en ninguna de las ecuaciones. Por el contrario,
el conjunto de variables explicativas de cada ecuaciÛn est· constituido por un
bloque de retardos de cada una de las variables del modelo. Que sean ecuaciones
no restringidas signiÖca que aparece en cada una de ellas el mismo grupo de
variables explicativas"


```{r include=FALSE}
# librerias
library(quantmod)
library(vars)
```

```{r include=FALSE}
# lectura de datos 
bmw =getSymbols("BMW.DE",env=NULL)
vw=getSymbols("VOW3.DE",env=NULL)
```

```{r include=FALSE}
# rentabilidad mensual
rbmw=monthlyReturn(bmw[,6])
rvw=monthlyReturn(vw[,6])
```

```{r include=FALSE}
#generar vector
vY=cbind(rbmw,rvw)
colnames(vY)=c("BMW","VOW3")
vY=na.omit(vY)
```

```{r include=FALSE}
#Seleccionar modelo
VARselect(vY)
``` 

```{r include=FALSE}
#estimamos var 1 
model.var=VAR(vY)
summary(model.var) 
```

```{r include=FALSE}
model.var1=VAR(vY,type="none") # quito la consatnte y lo vuelvo a estimar
summary(model.var1)
```


-eliminamos na para tener mayor precision
-eliminamos corte con el eje o constante ya que el r2 y el valor de los estimadores es bajo
-calculamos el principio de causalidad de Granger. no rechazamos la hipotesis nula y deducimos que no existe relación instantaena de causalidad entre ambas.




```{r echo=FALSE}
#causalidad de granger: para ver si hay efecto bidireccional 
causality(model.var1)
# se acepta la hipotesis nula y no existe relacion instantanea, es decir, no causan efecto lo que sucedad en un acompañia respecto la otra, porque estamos ante situaciones bidireccionales.
```
A continuación,  representamos la respuesta al impulso. 
la manera en que se genera un efecto contra la otra si una varía

se observa que la linea negra se ecnuentra dentro de las lineas roja, lo que implica un efecto contemporaneo. Es decir, si se produce una alteración en BMW no afecta a Volkswagen.

```{r echo=FALSE}
#respuesta al impulso: como afecta VW una subida en BMW 
model.ri=irf(model.var1)
plot(model.ri)
```


Por último, realizamos la predicción de ambas series con un intervalo de confianza del 95%:
#duda en como son rdos preguntar ricdo
```{r echo=FALSE}
##prediccion
predict(model.var1, n.ahead = 8, ci = 0.95) # la rentabilidad esperamos que sea 0 
```
