---
title: "Cointegración"
author: "Garcia Giron A"
date: "13/12/2020"
output: html_document
---

```{r setup, include=FALSE}
knitr::opts_chunk$set(echo = TRUE)
```

En esta práctica estamos delante de los valores automovilisticos bmw y volkswagen, queremos analizar si esxiste cointegración entre el fabricante bábaro y la marca de Wolfsburgo.

¿Qué es la cointegración? 

A Groso modo, se dice que dos o más series temporales estan cointegradas cuando la comparación de estas en un período t presentan una tendencia estocastica común.
Vamos a seguir el método de regresión lineal y los test DF y DF aumentado para determinar si de verdad estas series estabn cointegradas.

Para esto procederemos realizando los diferentes testeos de Dickey Fuller y Dickey Fuller Aumentado. Tambien realizaremos un modelo de regresion lineal entre las dos variables y luego analizaremos sus residuales para verificar si estan o no cointegrados entre si.

```{r}
library(tseries)
library(quantmod)
#igual que en fundamentos revisar ese codigo
getSymbols('BMW.DE', from='2014-01-01', to='2020-11-30')
getSymbols('VOW.DE', from='2014-01-01', to='2020-11-30')
```



```{r}
BMW.DE.ret <- diff(log(Ad(BMW.DE)))  #las hacemos estacionarias
VOW.DE.ret <- diff(log(Ad(VOW.DE)))
```

```{r}
#trozeamos a mensual
BMW.DE.ret <- to.monthly(BMW.DE.ret)$BMW.DE.ret.Close 
VOW.DE.ret <- to.monthly(VOW.DE.ret)$VOW.DE.ret.Close
```

```{r}

vY=cbind(BMW.DE.ret,VOW.DE.ret) #aqui se incluyen los dos movimientos, generacion del vector
colnames(vY)=c("BMW","VOW") #le ponemos nombres
vY=na.omit(vY) 

```

```{r}
plot(vY)
adf.test(vY$BMW)  #con un p valor 0.01 rechazamos la hipotesis nula y afirmamos taxativamente que es estacionaria

adf.test(vY$VOW) #con un p valor 0.01903 rechazamos la hipotesis nula y afirmamos taxativamente que es estacionaria
```


```{r}
library(car)
m01  <- lm(vY$BMW ~ vY$VOW)
```

```{r}
summary(m01)
residuals <- m01$residuals
summary(residuals)
residualPlot(m01)

```
Atendiendo al criterio de los residuos  vemos que los errores se estabilizan en torno a la zona de la media por lo que nos ayuda a deducir la cointegracion de estos valores.


```{r}
adf.test(residuals) 
library(urca) 
test <- ur.df(residuals,type = "tren", selectlags = "AIC", lags  = 10)  

# p valor 0.01
summary(test)
```

En esta prueba determinamos lo que gráficamente intuíamos anteriormente.

con un p valor de 0.01 afirmamos que los residuos son estacionarios ademas el tes DF nos arroja un valor de -4,6 superior a -3,15 por tanto estamos en zona de rechazo.

Determinamos que los errores no son estacionarios por ende existe cointegracion entre las dos series  del sector automotriz aleman.



